臺灣橋頭地方法院民事判決　　　　　　 110年度勞小字第24號
原　　　告　新光行銷股份有限公司

法定代理人　李明新　
訴訟代理人　吳慶展　
　　　　　　徐文雄　
　　　　　　王采汝　
被　　　告　凌正模即鍠鎧企業社


上列當事人間請求給付薪資扣押款事件，本院於民國110 年10月
28日言詞辯論終結，判決如下：
    主  文
一、被告應給付原告新臺幣參萬柒仟貳佰肆拾伍元，及自民國一
    百一十年十月二日起至清償日止，按年息百分之五計算之利
    息。
二、訴訟費用新臺幣壹仟元由被告負擔。
三、本判決第一項得假執行。但被告以新臺幣參萬柒仟貳佰肆拾
    伍元為原告供擔保，得免為假執行。
    事實及理由
一、本件被告未於言詞辯論期日到場，且核無民事訴訟法第386
    條各款所列情形，爰依原告之聲請，由其一造辯論而為判決
    。
二、按訴狀送達後，原告不得將原訴變更或追加他訴，但請求之
    基礎事實同一者不在此限，民事訴訟法第255 條第1 項第2
    款定有明文。本件原告起訴時聲明請求：被告應自民國109
    年8 月起，依本院109 年8 月12日所核發109 年度司執治字
    第40611 號執行命令，於訴外人李淑玫任職被告期間，在新
    臺幣（下同）64,345元，及其中50,272元自97年7 月2 日起
    至104 年8 月31日止，按週年利率19.71%計算之利息，並自
    104 年9 月1 日起至清償日止，按週年利率15% 計算之利息
    ，並賠償訴訟費用1,000 元及執行費用523 元債權範圍內，
    按月將李淑玫每月得支領之各項薪資債權3 分之1 及各項獎
    金債權3 分之1 給付原告。嗣於本院審理時，變更聲明請求
    ：被告應給付原告37,245元，及自更正訴之聲明狀繕本送達
    翌日起至清償日止，按週年利率5%計算之利息。經核原告請
    求之基礎事實同一，合於前開規定，應予准許。
三、原告主張：李淑玫前積欠原告信用卡消費借款未清償，尚欠
    64,345元，及其中50,272元自97年1 月28日起至104 年8 月
    31日止，按年息19.71%計算之利息，並自104 年9 月1 日起
    至清償日止，按年息15% 計算之利息（下稱系爭債權），並
    取得臺灣雲林地方法院105 年8 月17日雲院忠105 司執申字
    第23597 號債權憑證（下稱系爭債權憑證），原告復執系爭
    債權憑證聲請強制執行，經本院以109 年度司執字第40611
    號強制執行事件受理（下稱系爭強制執行事件），並對李淑
    玫之雇主即被告於109 年8 月7 日核發扣薪命令，禁止李淑
    玫於系爭債權及程序（訴訟）費用1,000 元、執行費532 元
    之範圍內，收取每月薪俸、工作獎金、年終獎金、績效獎金
    、考績獎金、紅利、津貼、補助費、研究費等應領薪資報酬
    債權全額3 分之1 ，被告亦不得對李淑玫清償（下稱系爭扣
    薪命令），及於109 年8 月24日核發移轉命令，命被告自收
    受系爭扣薪命令起，將每月薪資債權全額3 分之1 （超過15
    ,719元）部分，按債權比例移轉於各債權人（下稱系爭移轉
    命令），系爭扣薪、移轉命令分別於109 年8 月13日、109
    年9 月10日送達被告，被告未依系爭扣薪、移轉命令內容給
    付原告，依李淑玫109 年度綜合所得稅計算平均每月所領薪
    資為28,800元及原告債權比例29.85%計算，被告自109 年8
    月至110 年8 月應給付原告扣押款37,245元。為此，爰系爭
    扣薪、移轉命令，提起本件訴訟等語。並聲明：被告應給付
    原告37,245元，及自更正訴之聲明狀繕本送達翌日起至清償
    日止，按週年利率5%計算之利息。
四、被告未於言詞辯論期日到場，亦未提出書狀作何聲明或陳述
    。
五、本院得心證之理由：
  ㈠按就債務人對於第三人之金錢債權為執行時，執行法院應發
    扣押命令禁止債務人收取或為其他處分，並禁止第三人向債
    務人清償。復對於薪資或其他繼續性給付之債權所為強制執
    行，於債權人之債權額及強制執行費用額之範圍內，其效力
    及於扣押後應受及增加之給付；第一項債務人於扣押後應受
    及增加之給付，執行法院得以命令移轉於債權人，強制執行
    法第115 條第1 項、第115 條之1 第1 項、第4 項前段分別
    定有明文。又按債務人依法領取之社會保險給付或其對於第
    三人之債權，係維持債務人及其共同生活之親屬生活所必需
    者，不得為強制執行。債務人生活所必需，以最近一年衛生
    福利部或直轄市政府所公告當地區每人每月最低生活費一點
    二倍計算其數額，並應斟酌債務人之其他財產，亦為同法第
    122 條第2 項、第3 項所明定。而執行法院所發之收取命令
    與移轉命令不同，前者債權人僅取得以自己名義向第三人收
    取金錢債權之收取權，債務人僅喪失其收取權，而未喪失其
    債權，後者債務人對於第三人之金錢債權已移轉於債權人，
    債務人即喪失其債權，是若執行法院已向第三人發移轉命令
    時，債務人對第三人之債權已移轉與債權人，債權人即得依
    該已發生效力之移轉命令，於第三人不依該移轉命令對債權
    人給付時，直接起訴請求第三人給付。
  ㈡經查，原告主張其對李淑玫有系爭債權，並執系爭債權憑證
    為執行名義，聲請強制執行李淑玫對其雇主即被告之每月薪
    資債權，經本院執行處核發系爭扣薪、移轉命令，而被告於
    收受系爭扣薪、移轉命令後均未聲明異議，亦未給付原告扣
    押款等情，有系爭債權憑證、系爭扣薪、移轉命令附於系爭
    強制執行事件卷宗可稽，就李淑玫受僱被告一節，亦有李淑
    玫之勞保局被保險人投保資料、109 年度財產所得調件明細
    表在卷可憑（見本院第43、73頁），依此可知，李淑玫自10
    8 年10月2 日起即以被告為勞保投保單位，並領有薪資所得
    ，且迄未退保，堪認原告之主張為真實。是被告自收受系爭
    扣薪命令時起即不得對李淑玫清償每月應領薪資報酬債權全
    額之3 分之1 ，且自收受系爭移轉命令時起至李淑玫離職之
    日止，被告就已扣押及後續按月扣押之款項應按原告之債權
    比例移轉予原告，被告既於109 年8 月13日收受系爭扣薪命
    令，且李淑玫迄今仍以被告為勞保投保單位，則原告請求被
    告自109 年8 月至110 年8 月，將李淑玫每月薪資報酬三分
    之一，於不超過系爭債權金額範圍內，按原告債權比例給付
    予原告，即屬有據。
  ㈢又依前開勞保投保資料、財產所得調件明細表記載，李淑玫
    自108 年10月2 日起受僱被告，投保薪資為28,800元，依10
    9 度薪資所得345,600 元計算結果，每月薪資亦為28,800元
    ，原告主張以李淑玫之月薪為28,800元，應屬有據。又系爭
    移轉命令生效期間，尚有如附表一編號1 所示債權人對李淑
    玫聲請強制執行，就李淑玫對被告之薪資債權取得扣薪、移
    轉命令（債權額、扣薪及移轉命令生效時間詳如附表一編號
    1 所示），被告並未提出異議等情，經本院調取108 年度司
    執字第66984 號強制執行事件卷宗核閱無誤。從而，被告於
    收受附表一所示之扣薪、移轉命令後，即應將李淑玫之扣押
    薪資，按各債權人債權比例分別移轉，爰依李淑玫月薪28,8
    00元及附表一所示各債權人債權比例，計算原告自109 年8
    月至110 年8 月期間，可請求被告給付之扣押款合計37,245
    元（詳如附表二所示）。
六、綜上所述，本件原告依系爭移轉命令，請求被告應給付原告
    37,245元，及自更正訴之聲明狀繕本送達翌日即110 年10月
    2 日起（見本院卷第125 頁送達證書）至清償日止，按年息
    5%計算之利息，為有理由，應予准許。
七、本件原告勝訴部分係適用小額訴訟程序所為被告敗訴之判決
    ，依民事訴訟法第436 條之20之規定，應依職權宣告假執行
    。並依同法第436 條之23準用第436 條第2 項，適用同法第
    392 條第2 項規定，依職權宣告被告預供擔保後，得免為假
    執行。
八、又本件應適用小額訴訟程序，依民事訴訟法第436 條之19第
    1 項規定，法院為訴訟費用之裁判時，併確定訴訟費用額為
    1,000 元（即裁判費1,000 元）。
九、訴訟費用負擔之依據：民事訴訟法第78條。
中    華    民    國    110   年    11    月    18    日
                        勞動法庭      法  官  周佳佩
以上正本係照原本作成。
民事訴訟法第436 條之24第2 項：對於本判決之上訴，非以違背
法令為理由，不得為之。
如對本判決上訴，須於判決送達後20日內向本院提出上訴狀，並
須表明原判決所違背之法令及其具體內容與依訴訟資料可認為原
判決有違背法令之具體事實之上訴理由（均須按他造當事人之人
數附繕本）。
中    華    民    國   110    年    11    月    18    日
                                      書記官  許婉真
┌─────────────────────────────────────────┐
│附表一：債務人李淑玫之各債權人債權比例暨扣薪、移轉命令生效時點                    │
├──┬────────┬──────────┬────────┬─────────┤
│編號│   執行案號     │ 債權金額（新臺幣） │ 扣薪、移轉命令 │生效時間（收受扣押│
│    │  （債權人)     │                    │    核發時間    │、移轉命令翌日）  │
├──┼────────┼──────────┼────────┼─────────┤
│ 1  │本院108 年度司執│151,224 元，及自96年│扣薪命令：      │扣薪命令：        │
│    │字第66984 號    │2 月18日起至104 年8 │108 年12月23日  │108 年12月31日    │
│    │（台北富邦商業銀│月31日止按年息19.69%│移轉命令：      │（108 年12月30日寄│
│    │行股份有限公司）│計算之利息，自104 年│109 年1 月21日  │存送達，同日領取而│
│    │                │9 月1 日起至清償日止│                │發生送達效力）    │
│    │                │按年息15% 計算之利息│                │移轉命令：        │
│    │                │、程序（訴訟）費用1,│                │109 年2 月5 日    │
│    │                │000 元及本件執行費1,│                │                  │
│    │                │000 元。            │                │                  │
├──┼────────┼──────────┼────────┼─────────┤
│ 2  │本院109 年度司執│64,345元，及其中50,2│扣薪命令：      │扣薪命令：        │
│    │字第40611 號    │72元自97年1 月28日起│109 年8 月7 日  │109 年8 月14日    │
│    │（原告）        │至104 年8 月31日止按│移轉命令：      │移轉命令：        │
│    │                │年息19.71%計算之利息│109 年8 月24日  │109 年9 月11日    │
│    │                │，自104 年9 月1 日起│                │（109 年8 月31日寄│
│    │                │至清償日止按年息15% │                │存送達，109 年9 月│
│    │                │計算之利息、程序（訴│                │10日發生送達效力）│
│    │                │訟）費用1,000 元及本│                │                  │
│    │                │件執行費532 元。    │                │                  │
└──┴────────┴──────────┴────────┴─────────┘
┌────────────────────────────────────────────┐
│附表二：109 年8 月至110 年8 月債務人李淑玫對被告之薪資債權分配情形                      │
├─────┬───────────┬────┬─────────────┬───────┤
│薪資年月  │每月1/3 薪資債權額    │參與分配│    各債權人債權比例      │每月原告可收取│
│          │（新臺幣）            │之債權  │ （本金金額/ 總債權金額)  │之金額（新臺幣│
│          │                      │        │                          │）（小數點以下│
│          │                      │        │                          │捨去）        │
├─────┼───────────┼────┼─────────────┼───────┤
│109 年8 月│9,600 元；即薪資28,800│附表一編│附表一編號1：             │2,865 元      │
│至110 年8 │÷3 ＝9,600           │號1 、2 │70.15%（151,224/215,569 ）│              │
│月；共計13│                      │所示債權│附表一編號2 ：            │              │
│個月      │                      │        │29.85%（64,345/215,569）  │              │
├─────┴───────────┴────┴─────────────┴───────┤
│備註：原告可取得薪資債權金額為37,245元（計算式：2,865 元×13個月）。                    │
└────────────────────────────────────────────┘